臺灣高等法院刑事裁定
109年度抗字第1772號
抗 告 人  謝諒獲
即聲請人          

上列抗告人因聲請付與卷證影本等案件，不服臺灣臺北地方法院
中華民國109年8月13日裁定（109年度聲字第1621號）提起抗告
，裁定如下：
    主  文
抗告駁回。 
    理  由
一、原裁定意旨略以：抗告人即聲請人謝諒獲自訴被告史賓賽等
    18人偽造文書等案件，經原審於民國98年9月18日以97年度
    自更（二）字第10號裁定自訴駁回、97年度重附民更（二）
    字第4號裁定原告之訴及假執行聲請均駁回。抗告人提起抗
    告，經本院99年度抗字第676、678號裁定駁回抗告而確定。
    抗告人對於經抗告駁回確定之案件，重複提起抗告，並不合
    法。上述刑事及刑事附帶民事訴訟案件，並非經判處死刑、
    無期徒刑或10年以上有期徒刑案件，抗告人遲至109年7月31
    日才具狀聲請交付本案法庭錄音光碟，顯然逾越期限，於法
    不合，無從准許；況且抗告人之聲請僅敘述為續行訴訟、上
    訴、抗告之目的而請求掃描全部卷證或電子卷證，並未提出
    或具體指明為供何件已繫屬案件使用，或欲以何事由及法律
    依據聲請再審，未釋明基於何項訴訟目的之正當需求、合理
    依據，核屬空泛陳述，聲請無理由，應予駁回。
二、抗告意旨如附件書狀所載。
三、駁回抗告維持原裁定之理由：
(一)關於聲請付與卷證影本或電子卷證：
１、108年12月19日修正施行刑事訴訟法第33條第2項規定：「被
    告於審判中得預納費用請求付與卷宗及證物之影本。但卷宗
    及證物之內容與被告被訴事實無關或足以妨害另案之偵查，
    或涉及當事人或第三人之隱私或業務秘密者，法院得限制之
    。」此規定於刑事訴訟法第429條之1第3項聲請再審準用。
    參酌立法理由：「聲請再審無論基於何種事由，接觸並瞭解
    相關卷證資料，與聲請再審是否有理由，以及能否開啟再審
    程序，均至關重要。現行法並未明文規定聲請權人之卷證資
    訊獲知權，致生適用上之爭議，規範尚有未足，爰增訂本條
    第3項，俾聲請權人或代理人得以聲請再審為理由以及在聲
    請再審程序中，準用第33條之規定，向法院聲請獲知卷證資
    訊。」依此，刑事訴訟法第33條卷證資訊獲知權固然不應解
    讀為限於「審判中」之「被告」始得行使，尚及於判決確定
    後之被告（最高法院109台抗字第129號裁定參照)及依刑事
    訴訟法得聲請再審之人或其代理人，亦得依刑事訴訟法第33
    條第2項規定請求付與卷證影本之權利，且同受該項但書規
    定限制，並不以具有律師資格之代理人為限，以保障再審聲
    請權人之閱卷權；惟判決確定後之被告、得聲請再審之人或
    其代理人，雖得依檔案法或政府資訊公開法相關規定，向檔
    案管理機關或政府資訊持有機關申請閱卷，如經該管機關否
    准，則循一般行政爭訟程序處理；但因訴訟目的之需要，而
    向判決之原審法院聲請付與卷證影本，仍應個案審酌是否確
    有訴訟之正當需求及聲請付與卷證影本之範圍，有無刑事訴
    訟法第33條第2項但書規定應予限制之情形，而為准駁之決
    定（最高法院109台抗字第129號裁定參照)所謂因訴訟目的
    之需要，依憲法第16條規定保障訴訟權之正當法律程序原則
    ，本於合目的性解釋，判決確定後之被告、得聲請再審之人
    或其代理人，若因訴訟需要，請求法院付與卷證資料影本者
    ，有無「訴訟之需要」之認定，固於證據法則上並不適用「
    嚴格證明法則」無須證明至毫無合理懷疑之確信程度，然仍
    須依「自由證明程序」釋明其合理之依據，非許空泛陳述（
    最高法院109台抗字第287號裁定參照）。　　
２、再審程序為就已確定之判決發現事實上錯誤或有錯誤之虞所
    設之救濟方法。提起再審，應對確定判決為之，刑事訴訟法
    第420條、第421條、第422條明文規定。抗告人若欲對原審9
    7年度自更二字第10號、97年度重附民更二字第4號確定裁定
    提起再審，法所不許；若欲提起上訴、抗告，則是對已經抗
    告駁回確定之案件，重複提起抗告，也是法律不應准許。上
    述案件確定已久，卷證資料已脫離法院管領，移送檢察機關
    辦理執行。抗告人並未提出或具體指明為供何件已繫屬之案
    件使用，或欲以何事由及法律依據聲請再審，並未釋明基於
    何項訴訟目的之正當需求、合理依據，抗告人聲請付與上述
    卷證影本或電子卷證，核無理由。
(二)關於聲請交付法庭錄音光碟：　　
１、當事人及依法得聲請閱覽卷宗之人，因主張或維護其法律上
    利益，得於開庭翌日起至裁判確定後6個月內，繳納費用聲
    請法院許可交付法庭錄音或錄影內容。但經判處死刑、無期
    徒刑或10年以上有期徒刑之案件，得於裁判確定後2年內聲
    請；前項情形，依法令得不予許可或限制聲請閱覽、抄錄或
    攝影卷內文書者，法院得不予許可或限制交付法庭錄音或錄
    影內容；第1項情形，涉及國家機密者，法院得不予許可或
    限制交付法庭錄音或錄影內容；涉及其他依法令應予保密之
    事項者，法院得限制交付。104年7月1日增訂公布法院組織
    法第90條之1明文規定。
２、抗告人自訴被告史賓賽等18人偽造文書等案件，經原審於98
    年9月18日以97年度自更二字第10號裁定自訴駁回、97年度
    重附民更二字第4號裁定原告之訴及假執行之聲請均駁回，
    聲請人提起抗告，經本院99年度抗字第676、678號裁定駁回
    抗告而確定。上述刑事及刑事附帶民事訴訟案件，均非經判
    處死刑、無期徒刑或10年以上有期徒刑案件，抗告人遲至
　　109年7月31日才具狀聲請交付本案法庭錄音光碟，確實顯然
    逾越上述規定期限，於法不合，自無從准許。
(三)原裁定同上見解，駁回聲請，並無違誤。抗告無理由，應予
    駁回。　　
四、依刑事訴訟法第412條，裁定如主文。
中　　華　　民　　國　　109 　年　　10　　月　　28　　日
　　　　　　　　　    刑事第二庭審判長法　官  周盈文
　　　　　　　　　　　　　　　　      法　官  錢建榮
  　　　　　　　　　　　　　　　      法　官  郭豫珍
以上正本證明與原本無異。
不得再抗告。
                                      書記官  葉書豪
中　　華　　民　　國　　109 　年　　10　　月　　28　　日